【裁判字號】    89,台上,1899
【裁判日期】    890818
【裁判案由】    排除侵害
【裁判全文】
最高法院民事裁定                              八十九年度台上字第一八九九號
    上  訴  人  甲○○
    訴訟代理人  謝勝隆律師
    被 上訴 人  陸軍總司令部
    法定代理人  陳鎮湘
右當事人間請求排除侵害事件，上訴人對於中華民國八十九年三月三十一日台灣高等
法院台中分院第二審判決（八十九年度上字第二六號），提起上訴，本院裁定如左：
    主  文
上訴駁回。
第三審訴訟費用由上訴人負擔。
    理  由
按對於第二審判決上訴，非以其違背法令為理由，不得為之。民事訴訟法第四百六十
七條定有明文。依同法第四百六十八條規定，判決不適用法規或適用不當者，為違背
法令。而判決有同法第四百六十九條所列各款情形之一者，為當然違背法令。是當事
人提起上訴，如依民事訴訟法第四百六十八條規定，以第二審判決有不適用法規或適
用法規不當為理由時，其上訴狀或理由書應有具體之指摘，並揭示該法規之條項或其
內容。若係成文法以外之法則，應揭示該法則之旨趣。倘為司法院解釋、或本院之判
例，則應揭示該判解之字號或其內容。如以民事訴訟法第四百六十九條所列各款情形
為理由時，其上訴狀或理由書，應揭示合於該條款之事實。上訴狀或理由書如未依此
項方法表明，或其所表明者，顯與上開法條規定之情形不相合時，即難認為已對第二
審判決之違背法令有具體之指摘，其上訴自難認為合法。本件原判決以上訴人未能舉
證證明被上訴人確有侵害其人格權且持續至今之行為，其依侵權行為之法則請求判命
被上訴人停止繼續侵害其人格權並不得再發生，於法即屬無據，而維持第一審所為上
訴人敗訴之判決，駁回其上訴。上訴人對第二審判決提起上訴，雖以該判決違背法令
為由，惟核其上訴理由狀所載內容，係就原審取捨證據、認定事實之職權行使，指摘
其為不當，並就原審已論斷者，泛言未論斷，而非具體表明合於不適用法規、適用法
規不當、或民事訴訟法第四百六十九條所列各款之情形，難認對該判決之如何違背法
令已有具體之指摘。依首揭說明，應認其上訴為不合法。又原判決係依上訴人之上訴
聲明：「被上訴人應停止現尚繼續侵害上訴人人格權，使一般大眾得隨時隨地任意竊
聽思想及偏見生活隱私行為，並不得再發生」而為審判，並認其上訴為無理由，諭知
「上訴駁回」之判決，並無認作主張或主文與理由矛盾之違法情形。至被上訴人於第
一審未曾到庭亦未提出準備書狀，作何聲明或陳述，原法院言詞辯論筆錄誤載為「兩
造」「各自」陳述「第一審言詞辯論」及本院準備程序要領等情形，乃屬是否依法異
議而由法院書記官為更正之問題，並不影響法院斟酌全辯論意旨及調查證據之結果，
依自由心證判斷事實之真偽。本件上訴難謂已合法表明其上訴理由，併此明。
據上論結，本件上訴為不合法。依民事訴訟法第四百八十一條、第四百四十四條第一
項、第九十五條、第七十八條，裁定如主文。
中      華      民      國    八十九    年      八      月     十八     日
                              最高法院民事第二庭
                                  審判長法官  曾  桂  香
                                        法官  劉  延  村
                                        法官  劉  福  聲
                                        法官  黃  秀  得
                                        法官  陳  重  瑜
      右正本證明與原本無異
                                              書  記  官
中      華      民      國    八十九    年      八      月    三十一    日


司法院資訊處製作；財團法人民間司法改革基金會備份。
